【裁判字號】    92,易,889
【裁判日期】    920416
【裁判案由】    違反動產擔保交易法
【裁判全文】
臺灣臺中地方法院刑事判決               九十二年度易字第八八九號
    公  訴  人  台灣台中地方法院檢察署檢察官
    被      告  乙○○
右列被告因違反動產擔保交易法案件，經檢察官聲請簡易判決處刑（九十一年度偵字
第二三五六四號），嗣經本院台中簡易庭簽請改依普通程序審理（九十一年中簡字第
五○五號），本院判決如左：
    主  文
乙○○動產擔保交易之債務人，意圖不法之利益，將標的物遷移，致生損害於債權人
，累犯，處拘役伍拾日，如易科罰金，以參佰元折算壹日。
    事  實
一、乙○○前曾犯搶奪罪，經法院判處有期徒刑二年確定，並於民國（下同）八十三
    年十月十五日執行完畢，猶不知悔改，復於八十六年十二月間，以動產擔保交易
    附條件買賣之方式，向南紡企業股份有限公司（以下簡稱南紡公司）購買ＪＡＵ
    ＡＲ牌ＸＪ６型自小客車一輛，為動產擔保交易之債務人。約定總價金新台幣（
    下同）一百十六萬二千五百元，自八十七年一月十日起至八十八年十月二十五日
    止分十二期給付，標的物存放地點為乙○○住處台中市北屯區陸光三巷四五號，
    在價金未付清之前，標的物所有權仍屬於出賣人所有，買受人僅得依約占有使用
    ，不得任意遷移或為其他處分。乃乙○○在取得標的物之後，僅付款五期，即拒
    不付款，意圖為自己不法之利益，於民國八十七年十月間，將該標的物遷移不知
    去向，致出賣人追索無著受有損害。
二、案經南紡公司告訴由臺灣臺中地方法院檢察署檢察官偵查後聲請簡易判決處刑。
    理  由
一、訊據被告乙○○對有於八十六年十二月間，以動產擔保交易附條件買賣之方式，
    向南紡公司購買ＪＡＵＡＲ牌ＸＪ６型自小客車一輛，在取得標的物之後，僅付
    款五期，即未再付款之事實並不諱言，惟否認有故意違動產擔保交易法之犯罪事
    實，辯稱：其是於八十七年十二月間因案入獄，在入獄之前是將車子放在修車廠
    ，後來出獄後沒有再看見車子等語。惟查右揭犯罪事實業據告訴人南紡公司職員
    甲○○於偵、審中指訴綦詳，並有附條件買賣契約書及動產擔保交易附條件買賣
    登記申請書附卷可稽。而被告於九十一年十一月二十四日警訊時供稱：「我繳了
    五期計新台幣三十三萬七千五百元，但因案入獄服刑所以未能繼續繳納」、「該
    車我入獄前是借給綽號阿郎使用」、「我出獄後就找不到車」。另於九十一年十
    二月十九日檢察官偵查中則改辯稱：「當時我被關之前，將車子放在修理廠，後
    來出獄後沒有看見車子，也找不到」、「我是八十九年十月二十日左右出獄」、
    「修車廠是在山西路，但車廠已經關門了」等情。被告所辯前後已有不一，且核
    情苟被告係於入獄前是將車子放在修車廠，該修車廠於相當期間未見被告前去取
    車時，亦會設法與被告之家人或友人連絡，或循線查知該車尚為南紡公司所有而
    通知處理，乃竟於相隔將近二年之期間內，未通知處理，甚或於關廠時自行移去
    不知去向，與常情顯然有違，足見被告之所辯，顯為卸責之詞，不足採信，其犯
    行堪以認定。
二、核被告乙○○所為，係犯動產擔保交易法第三十八條之罪。被告前曾犯搶奪罪，
    經法院判處有期徒刑二年確定，並於八十三年十月十五日執行完畢，此有臺灣高
    等法院被告全國前案紀錄表在卷可稽，五年以內再犯本件有期徒刑以上之罪，為
    累犯，應依刑法第四十七條規定加重其刑。爰審酌被告已付五期車款，及被告於
    本院審理中亦表示願分期償付所欠餘款等情，及其他一切情狀，量處如主文所示
    之刑，並諭知易科罰金折算標準。
據上論斷，應依刑事訴訟法第四百五十二條、第二百九十九條第一項前段，動產擔保
交易法第三十八條，刑法第十一條前段、四十七條、第四十一條第一項前段，罰金罰
鍰提高標準條例第一條前段、第二條，判決如主文。
中      華      民      國     九十二     年      四     月     十六    日
                                    臺灣臺中地方法院刑事第二庭
                                        法  官  柯 崑  輝
右正本證明與原本無異。
如不服本判決，應於送達後十日內向本院提出上訴狀（須附繕本），上訴於台灣高等
法院台中分院。
                                        書記官
中      華      民      國     九十二     年      四     月     十六    日
附錄論罪科刑法條
動產擔保交易法第三十八條
(處分標的物之處罰)
動產擔保交易之債務人，意圖不法之利益，將標的物遷移、出賣、出質、
移轉、抵押或為其他處分，致生損害於債權人者，處三年以下有期徒刑、
拘役或科或併科六千元以下之罰金。


司法院資訊處製作；財團法人民間司法改革基金會備份。
